臺灣臺中地方法院宣示判決筆錄　　　　　 96年度易字第722號
公　訴　人　臺灣臺中地方法院檢察署檢察官
被　　　告　鄭瑞泉
選任辯護人　鄭志明律師
被　　　告　陳文香
上列被告等因違反臺灣地區與大陸地區人民關係條例案件，於中
華民國九十六年四月二十四日下午五時，在本院第九法庭宣示判
決，出席職員如下：
審判長法　官　周瑞芬
　　　法　官　余德正
　　　法　官　莊秋燕
　　　書記官　顏督訓
　　　通　譯　蔡碧雲
法官起立朗讀判決主文、犯罪事實要旨、處罰條文、附記事項，
及告以上訴限制、期間並提出上訴狀之法院，且諭知記載其內容
：
一、主    文：
鄭瑞泉共同連續違反臺灣地區人民不得為大陸地區之教育機構在
臺灣地區居間介紹行為之規定，處有期徒刑參月，如易科罰金，
以銀元佰元即新臺幣玖佰元折算壹日，緩刑貳年。
陳文香共同違反臺灣地區人民不得為大陸地區之教育機構在臺灣
地區居間介紹行為之規定，處有期徒刑貳月，如易科罰金，以銀
元佰元即新臺幣玖佰元折算壹日，緩刑貳年。
二、犯罪事實要旨：
    鄭瑞泉係設於臺中市○○街二七之四二號五樓「大陸通國際
    教育留學機構」之負責人，陳文香係該機構之諮詢師。二人
    均明知臺灣地區之人民或機構，未經許可，不得為大陸地區
    之教育機構在臺灣地區辦理招生事宜或從事居間介紹之行為
    ，鄭瑞泉竟基於概括之犯意聯絡，與陳文香共同以大陸通國
    際教育留學機構之名義，自民國九十三年三、四月間某日起
    ，在臺中縣、市，向不特定之臺灣地區人民，居間介紹至大
    陸地區大學就學，並代為辦理赴大陸地區大學入學招生考試
    之就學事宜，且設立網站 (http://my 168.idv.tw)並於網
    該網站上刊登「大陸通考試專團帶領考生赴考」、「為您將
    報名港澳臺高考一切手續」、「北京中醫藥大學我要報名」
    、「上海第二醫科大學我要報名」、「清華大學我要報名」
    、「北京大學醫學部我要報名」、「復旦大學我要報名」、
    「本中心一向秉持專、用心、親切之理念協助有志中國留學
    人士報名」、「本機構精辦大陸百大名校、醫學院本科、碩
    、博士專案入學（浙大、交大、政法、清華、復旦）報名中
    ＝中國名校大學保證協助入學．．大陸通提供多元入學方 (
    案)、中國名校大學中西醫學多元教育、最新資訊想讀中、
    西醫學等都可報名、保證讓您能順利就讀」及其他大陸大學
    港、澳、臺地區聯合招生相關資訊，並提供求學代辦、教育
    諮詢等服務之廣告，以從事居間介紹臺灣地區之學生至大陸
    地區參加大學之入學考試，或申請入學或帶領臺灣地區人民
    赴大陸地區參加入學考試，並保證就讀等業務。嗣於九十三
    年間，鄭瑞泉先在臺招收考生邱尹亭，並在臺中縣神岡鄉「
    昱信物產企業有限公司」內向邱尹亭之母李阿圓收取代辦費
    新臺幣一萬元後，即代為安排進入大陸北京市首都醫科大學
    就讀事宜，並於九十三年六月二十四日帶同邱尹亭至澳門參
    加港、澳、臺生聯招考試，邱尹亭於錄取後果真分發至前揭
    醫科大學，鄭瑞泉於同年八月三十日即帶邱尹亭前往該校報
    到，代辦相關手續。繼於九十四年四至六月間，鄭瑞泉承前
    開概括犯意，與陳文香在臺招收考生詹閔淇、詹喬茵二人，
    並在苗栗縣卓蘭鎮衛生所內，向該二人之母張郁苹分別收取
    每人美金一千元之代辦費後，在九十四年六月二十四日至同
    年六月二十六日，由鄭瑞泉、陳文香陪同詹喬茵及張郁苹在
    澳門參加大陸地區大學之港、澳、臺生聯招考試，而詹閔淇
    因係大學畢業生，採免試申請入學，亦由鄭瑞泉、陳文香二
    人代為辦理申請，嗣於放榜後，詹閔淇免試申請進入北京市
    首都醫科大學臨床醫學系，而詹喬茵亦獲錄取進入該學校同
    系，鄭瑞泉與陳文香亦於該二人報到時，親自前往大陸北京
    市接機且協助辦理入學報到及住宿事宜。
三、處罰條文：
    臺灣地區與大陸地區人民關係條例第二十三條第一項、第八
    十二條，刑法第十一條前段、第二條第一項、第二十八條、
    （修正前）第五十六條、（修正前）第四十一條第一項前段
    、第七十四條第一項第一款，罰金罰鍰提高標準條例第一條
    前段、（修正前）第二條，現行法規所定貨幣單位折算新臺
    幣條例第二條。
四、附記事項：
    被告鄭瑞泉應於九十六年四月十七日前捐款新臺幣六萬元給
    財團法人南投縣博幼社會福利慈善事業基金會。
    被告陳文春應於九十六年四月十七日前捐款新臺幣四萬元給
    財團法人南投縣博幼社會福利慈善事業基金會。
五、協商判決除有刑事訴訟法第四百五十五條之四第一項第一款
    於本訊問程序終結前，被告撤銷協商合意或檢察官撤回協商
    聲請者；第二款被告協商之意思非出於自由意志者；第四款
    被告所犯之罪非第四百五十五條之二第一項所定得以協商判
    決者；第六款被告有其他較重之裁判上一罪之犯罪事實者；
    第七款法院認應諭知免刑或免訴、不受理者情形之一，及違
    反同條第二項「法院應於協商合意範圍內為判決；法院為協
    商判決所科之刑，以宣告緩刑或二年以下有期徒刑、拘役或
    罰金為限」之規定者外，不得上訴。
六、如有上開可得上訴情形，得自收受宣示判決筆錄送達之日起
    十日內，向本院提出上訴書狀，上訴於第二審法院。
中    華    民    國    96    年    4     月    24    日
                  刑事第九庭  審判長法  官  周瑞芬
                                    法  官  余德正
                                    法  官  莊秋燕
以上正本證明與原本無異。
                                    書記官  顏督訓
中    華    民    國    96    年    4     月    24    日